# 请教合并商誉问题

提问人：wistlee 时间：2022-09-30 15:12:05
陈版主，你好。
A公司 50 亿元收购B公司70%股权，合并日为 2022 年 6 月 30 日。合并日B公司审计后合并报表资产总额 160 亿元（其中商誉 1 亿元、固定资产 10 亿元），负债总额 100 亿元，净资产 60 亿元（其中归属于母公司权益 50 亿元）。合并日可辨认净资产公允价值评估结果：仅有固定资产增值 10 亿元（全部为归属于母公司部分固定资产）。则公允价值报表对应的资产总额 170 亿元，负债总额100 亿元，净资产 70 亿元（其中归属于母公司权益 60 亿元）
1.此次收购商誉确认金额：50-60*70%=8亿元

回答人：chenyiwei
从主帖中给出的数据来看似乎是这样计算，但要注意：（ 1 ）全部固定资产增值均归属于归母权益，少数股东不享有？（ 2 ）该计算未考虑评估增值的递延所得税影响？